# 陈版，咨询模具的处理

提问人：774070117 时间：2022-05-08 19:44:08
背景：公司业务是汽车零配件销售，客户A给公司下模具订单，公司先为客户开发模具（模具的生命周期长于 1 年），客户会支付模具款，但是支付的模具款完全不能弥补模具成本，而是通过后期下多个产品订单时（利用该模具生产），提高产品采购价格的形式来弥补，模具合同约定，模具的所有权归属客户A，实物会保管在公司或者交给客户。
问题：
1.该模具在开发时，是通过“研发费用”还是“生产成本”或者其他科目核算归集？
2.开发完成后，模具应该通过什么科目核算？（库存商品还是固定资产或者长期待摊费用？）注：模具的所有权不属于公司。此时收到的模具款怎么处理？
3.模具的成本怎么结转？（如果作为库存商品，但是收到的模具款无法弥补成本，而是通过后期下产品单的形式弥补，在模具开发完成时点，无法预估客户会下多少金额的订单，也无法预估保底量，无法分摊交易对价，但肯定会弥补模具成本；如果作为长期资产核算，计划按照模具寿命摊销，并且在销售量产产品时，将其摊销计入主营成本，此时会有成本不匹配的情形）

回答人：chenyiwei
1 、属于基于客户合同的定制研发项目，故通过“合同履约成本”归集相关模具支出。
2 、在模具完成并通过客户验收后，将模具成本减去客户补偿款后的剩余部分转入“其他非流动资产——合同履约成本”，采用系统、合理的方式将其成本予以摊销，计入零配件生产成本。理论上最合理的摊销方法是产量法，即根据客户预计将下的订单数量作为分摊基数。如果无法合理估计客户订单数量的，也可以采用年限平均法。